【裁判字號】    97,交聲更,312
【裁判日期】    980430
【裁判案由】    違反道路交通管理處罰條例
【裁判全文】
臺灣桃園地方法院交通事件裁定
異  議  人
即受處分人  乙○○即甲○○○○.
上列受處分人因違反道路交通管理處罰條例等事件，對於交通部
公路總局新竹區監理所桃園監理站民國96年12月27日所為之處分
（原處分案號各如本裁定附表原處分機關裁決書欄所示內容），
聲明異議，本院前次裁定業經臺灣高等法院撤銷發回，本院更為
裁定如下：
    主  文
異議均駁回。
    理  由
一、按汽車行駛於應繳費之公路，不依規定繳費者，處汽車所有
    人新臺幣（下同）3,000元以上6,000元以下罰鍰，並追繳欠
    費，又違反道路交通管理處罰條例之行為，自行為成立之日
    起，逾3個月不得舉發，道路交通管理處罰條例第27條第1項
    、第90條前段定有明文。次按交通舉發權之行使，務以違規
    行為存在為其前提要件，漏未繳費乃係事實行為，雖有漏未
    繳費事實委非必然違反法義務，尚須行為確與法規範相互衝
    突始得處罰，則汽車所有人於受通知補繳期限前是否容有首
    開違規行為洵屬不確定狀態，斯時舉發機關便無舉發權，當
    於通知補繳期限屆滿後未予補繳費用，違規行為方告成立，
    遂即起算舉發時效，此有臺灣高等法院暨所屬法院民國97年
    法律座談會決議、臺灣高等法院97年度交抗字第873號至926
    號交通事件裁定意旨可稽。
二、考之受處分人乙○○即甲○○○○所有車牌號碼6335-KT號
    自用小貨車涉有汽車行駛於應繳費之公路卻不依規定繳費等
    情，經原處分機關調查結果，仍認受處分人遲於通知補繳期
    限屆滿後未予補繳費用而有上述違規行為，秉諸道路交通管
    理處罰條例第27條第1項、違反道路交通管理事件統一裁罰
    基準及處理細則所附違反道路交通管理事件統一裁罰基準表
    規定，迭以各如本裁定附表原處分機關裁決書欄所示裁決書
    分別裁處受處分人罰鍰3,000元。
三、受處分人聲明異議意旨固不否認前開車輛咸於如本裁定附表
    違規時間暨違規地點欄所示時、地漏未繳費甚而不於通知補
    繳期限屆滿前予以補繳之事實，惟矢口否認曾受遠通電收股
    份有限公司（下稱遠通公司）合法通知補繳費用等節，辯稱
    ：遠通公司原沿每月通知補繳費用，卻率自96年6月起變易
    每半月為期造成突襲，尤者補繳通知單疏未寄至應受送達處
    所，難滋通知補繳期限屆滿後未予補繳費用此等違規行為引
    釀之餘地云云。經查：
  (一)盱衡遠通公司補繳通知單業於96年6月28日寄達址設桃園縣
    龜山鄉○○街38巷4號1樓受處分人營利事業登記處所，俱得
    該處有辨別事理能力之同居人或受僱人收受代蓋受處分人之
    私章以為郵務掛號簽收，悉論補繳通知單誠於96年6月28日
    發生送達效力，資有遠通公司函文所附補繳通知單副本、龜
    山文化郵局掛號郵件簽收單據、受處分人營利事業登記抄本
    在卷憑信，參以補繳通知單揚列內容，除於繳款期限欄位載
    記「2007/07/10」日期外，復於注意事項欄位加註「提醒您
    ：請務必於繳款期限內繳付，若逾期未繳，將依道路交通管
    理處罰條例與相關法令向國道公路警察局舉發，惟您仍須補
    繳通行費與衍生之作業處理費」警語，更於重要訊息欄位揭
    以「2007年7月起欠費帳單改半個月寄送乙次，…帳單寄送
    地址為行照車籍地址，若車籍地址有異動者需逕行向監理機
    關辦理車籍地址異動」說明，足徵受處分人灼受告知補繳期
    限、逾期舉發效果、欠費帳單寄送期間歧異、帳單寄送地址
    確認等情無訛，繼而受處分人無從推諉概稱不知，識見違規
    事實臻及昭彰闕晦，受處分人所辯徒流空言卸責殊不值採。
  (二)觀諸補繳通知單既於96年6月28日合法送達受處分人，受處
    分人迄於上載96年7月10日通知補繳期限屆滿前拒不繳費，
    進論其於通知補繳期限屆滿後未予補繳費用之違規行為相隨
    存焉，揆照首揭實務見解，原舉發機關應於補繳期限屆滿後
    3個月內計至96年10月10日逕行舉發，究以原舉發機關著於
    96年10月5日填單舉發嗣而交付受處分人，顯未逾越舉發時
    效，故適合法允恰。
四、綜之，受處分人實有上述違規行為，援引道路交通管理處罰
    條例第27條第1項、違反道路交通管理事件統一裁罰基準及
    處理細則所附違反道路交通管理事件統一裁罰基準表規定，
    原處分機關迭以各如本裁定附表原處分機關裁決書欄所示裁
    決書分別裁處受處分人罰鍰3,000元，諸項舉措盡皆核乏違
    誤，本件受處分人之異議為無理由，自當予以駁回。
據上論斷，應依道路交通案件處理辦法第19條，裁定如主文。
中    華    民    國    98    年    4     月    30    日
                  交通法庭  法  官  俞力華
以上正本證明與原本無異。
如不服本裁定，應於裁定送達後5 日內向本院提出抗告狀。
                            書記官  資念婷
中    華    民    國    98    年    5     月    1     日
附表：本件受處分人所有汽車行駛於應繳費之公路卻不依規定繳
      費事件各情
┌─┬───┬─────┬───────┬──┬──────┬─────┬─────┐
│編│違  規│違      規│補繳通知單郵務│舉發│舉        發│舉      發│原處分機關│
│號│時  間│地      點│掛號簽收編號  │日期│機        關│通  知  單│裁  決  書│
├─┼───┼─────┼───────┼──┼──────┼─────┼─────┤
│(1)│96年5 │國道1號高 │00000000000000│96年│內政部警政署│公警局交字│桃監裁罰字│
│  │月10日│速公路樹林│              │10月│國道公路警察│第        │第裁52-   │
│  │下午2 │收費站北向│              │5日 │局第六警察隊│ZFP010837 │ZFP010837 │
│  │時32分│第11車道  │              │    │樹林分隊    │號        │號        │
├─┼───┼─────┼───────┼──┼──────┼─────┼─────┤
│(2)│96年5 │國道1號高 │00000000000000│同上│同上        │公警局交字│桃監裁罰字│
│  │月17日│速公路樹林│              │    │            │第        │第裁52-   │
│  │上午9 │收費站北向│              │    │            │ZFP010998 │ZFP010998 │
│  │時52分│第11車道  │              │    │            │號        │號        │
├─┼───┼─────┼───────┼──┼──────┼─────┼─────┤
│(3)│96年5 │國道1號高 │00000000000000│同上│同上        │公警局交字│桃監裁罰字│
│  │月24日│速公路樹林│              │    │            │第        │第裁52-   │
│  │中午12│收費站北向│              │    │            │ZFP011147 │ZFP011147 │
│  │時56分│第11車道  │              │    │            │號        │號        │
├─┼───┼─────┼───────┼──┼──────┼─────┼─────┤
│(4)│96年5 │國道1號高 │00000000000000│同上│同上        │公警局交字│桃監裁罰字│
│  │月30日│速公路樹林│              │    │            │第        │第裁52-   │
│  │下午3 │收費站南向│              │    │            │ZFP011240 │ZFP011240 │
│  │時1分 │第12車道  │              │    │            │號        │號        │
├─┼───┼─────┼───────┼──┼──────┼─────┼─────┤
│(5)│96年5 │國道1號高 │00000000000000│同上│內政部警政署│公警局交字│桃監裁罰字│
│  │月29日│速公路造橋│              │    │國道公路警察│第        │第裁52-   │
│  │上午10│收費站南向│              │    │局第二警察隊│ZBQ008651 │ZBQ008651 │
│  │時18分│第8車道   │              │    │造橋分隊    │號        │號        │
├─┼───┼─────┼───────┼──┼──────┼─────┼─────┤
│(6)│96年5 │國道1號高 │00000000000000│同上│同上        │公警局交字│桃監裁罰字│
│  │月29日│速公路造橋│              │    │            │第        │第裁52-   │
│  │下午2 │收費站北向│              │    │            │ZBQ008654 │ZBQ008654 │
│  │時48分│第7車道   │              │    │            │號        │號        │
├─┼───┼─────┼───────┼──┼──────┼─────┼─────┤
│(7)│96年5 │國道1號高 │00000000000000│同上│內政部警政署│公警局交字│桃監裁罰字│
│  │月25日│速公路汐止│              │    │國道公路警察│第        │第裁52-   │
│  │下午2 │收費站北向│              │    │局第一警察隊│ZAP006855 │ZAP006855 │
│  │時32分│第6車道   │              │    │汐止分隊    │號        │號        │
├─┼───┼─────┼───────┼──┼──────┼─────┼─────┤
│(8)│96年5 │國道1號高 │00000000000000│同上│同上        │公警局交字│桃監裁罰字│
│  │月31日│速公路汐止│              │    │            │第        │第裁52-   │
│  │上午10│收費站北向│              │    │            │ZAP006908 │ZAP006908 │
│  │時46分│第6車道   │              │    │            │號        │號        │
├─┼───┼─────┼───────┼──┼──────┼─────┼─────┤
│(9)│96年5 │國道1號高 │00000000000000│同上│內政部警政署│公警局交字│桃監裁罰字│
│  │月29日│速公路后里│              │    │國道公路警察│第        │第裁52-   │
│  │上午11│收費站南向│              │    │局第三警察隊│ZCQ008316 │ZCQ008316 │
│  │時    │第8車道   │              │    │泰安分隊    │號        │號        │
├─┼───┼─────┼───────┼──┼──────┼─────┼─────┤
│(10)│96年5 │國道1號高 │00000000000000│同上│同上        │公警局交字│桃監裁罰字│
│  │月29日│速公路后里│              │    │            │第        │第裁52-   │
│  │下午2 │收費站南向│              │    │            │ZCQ008318 │ZCQ008318 │
│  │時18分│第8車道   │              │    │            │號        │號        │
└─┴───┴─────┴───────┴──┴──────┴─────┴─────┘


司法院資訊處製作；財團法人民間司法改革基金會備份。
